最　高　行　政　法　院　判　決
　　　　　　　　　　　　　　　　　　 96年度判字第00286號
上　訴　人　 達和環保服務股份有限公司
代　表　人　 甲○○
被 上訴 人　 財政部臺北市國稅局
代　表　人　 乙○○
上列當事人間因營利事業所得稅事件，上訴人對於中華民國94年
7月5日臺北高等行政法院93年度訴字第2701號判決，提起上訴。
本院判決如下：
　　主  文
上訴駁回。
上訴審訴訟費用由上訴人負擔。
　　理  由
一、本件上訴人民國（下同）90年度營利事業所得稅結算申報，
    原列報全年課稅所得額新臺幣（下同）2,481萬7,671元，案
    經被上訴人初查：（一）上訴人本期申報其他費用1億1,750
    萬1,645元，其中業務發展費計208萬0,603元係餐費及參觀
    費，屬交際費性質，轉回交際費認定，核定其他費用為1億
    1,542萬1,042元。（二）申報利息支出408萬4,407元，以上
    訴人代股東台灣水泥股份有限公司及新加坡商歐尼克斯亞洲
    控股公司代墊BOO案費用，金額從期初4,462萬3,414元增加
    至12月31日5,224萬5,700元，乃依平均借款利率百分之5.1
    設算利息261萬2,378元，自利息支出項下減除，核定利息支
    出147萬2,029元。（三）本期原列報適用投資抵減之人才培
    訓支出119萬9,951元，以其中支付松誼企管股份有限公司、
    西門子股份有限公司高雄分公司、幼龍企業管理顧問有限公
    司及實用稅務出版社股份有限公司等計11萬1,033元，核與
    公司研究與發展人才培訓支出適用投資抵減辦法規定不符，
    不予認定，核定人才培訓支出為108萬8,918元，得抵減稅額
    為27萬2,229元。上訴人不服，申請復查，經被上訴人以93
    年1月20日財北國稅法字第0920236483號復查決定，追認人
    才培訓支出5萬8,652元，變更核定依促進產業升級條例抵減
    稅額為28萬6,893元外，其餘復查駁回。上訴人對其他費用
    及利息支出部分不服，循序提起行政訴訟，遭原審判決駁回
    。就其他費用項下業務開發費中之66萬9,100元轉列交際費
    部分不服，提起本件上訴。
二、上訴人在原審起訴意旨略以：上訴人為與焚化場當地居民建
    立良好互動，降低不必要抗爭，所支出業務開發費，屬業務
    上之其他必要費用，且上開業務開發費中66萬9,100元確屬
    贊助地方公益慈善團體參觀焚化爐之捐贈費用，並依行為時
    營利事業所得稅查核準則（下稱查核準則）第79條規定取得
    收據，故被上訴人將之轉列交際費，顯有違誤等語。
三、被上訴人則以：上訴人所支付業務發展費中之66萬9,100元
    係為贊助地方公益慈善團體參觀焚化廠之捐款費用，係上訴
    人因在當地興建焚化廠，為建立良好互動模式降低居民之疑
    慮所為之捐款，依查核準則第80條第3款規定，被上訴人予
    以轉列交際費認定，核與規定並無不合等語，資為抗辯。
四、原審斟酌全辯論意旨及調查證據之結果，關於上訴人上訴部
    分以：上訴人經營焚化爐之經營管理及都市廢棄物之清除清
    理等業務，其係因參與興建焚化廠，為建立良好互動模式降
    低居民之疑慮所為捐款，依查核準則第80條第3款規定及財
    政部69年4月19日台財稅第33171號函釋，應認屬交際費性質
    ，被上訴人予以轉列為交際費認定，經核於法有據等語，而
    為駁回上訴人在原審此部分之訴之判決。
五、上訴人上訴意旨復以：上訴人業務開發費中66萬9,100元部
    分，乃上訴人贊助地方公益慈善團體之費用，性質上屬於捐
    贈費用，上開款項有彰化縣鹿港老人會、彰化縣德華儲蓄互
    助社等之捐款收據可稽，是上開費用依查核準則（上訴意旨
    誤載為營利事業所得稅法）第79條規定，得認列為當年度捐
    贈費用，然被上訴人及原審違反上開規定，擅自援引費用性
    質不明始有適用之查核準則第80條第3款規定，將前開捐款
    認為屬於交際性質之餽贈支出，而以交際費認定，是原判決
    難謂無違背法令。為此，訴請廢棄原判決關於上訴人業務開
    發費中66萬9,100元轉列交際費部分，暨撤銷訴願決定及原
    處分關於業務開發費中66萬9,100元轉列交際費部分等語。
六、本院查：
（一）按「三、屬於交際性質之餽贈支出，仍以交際費認定。」
      行為時查核準則第80條第3款定有明文。查所謂交際費，
      乃營利事業為業務需要而招待顧客、贈送禮品所發生之支
      出；至於所謂捐贈，則指將物品或金錢贈送他人之意。而
      行為時查核準則係規定有關營利事業所得稅結算申報之調
      查及審核等事項；上述查核準則規定，乃針對屬於交際性
      質之餽贈支出，其費用性質為何，即關於此等費用之列報
      應如何審核及認定之技術性及細節性規定，核與上述交際
      費之意旨相符，且未逾越所得稅法相關規定，自應予以援
      用。
（二）經查：本件上訴意旨所爭執之66萬9,100元部分，上訴人
      雖取有如彰化縣鹿港老人會、彰化縣德華儲蓄互助社、彰
      化縣忠義慈善會及彰化縣大彰國際獅子會等出具之收據，
      然因其等係屬上訴人參與興建焚化廠，為建立良好互動模
      式降低居民之疑慮所為捐款，故應屬交際費性質等情，已
      經原審判決依調查證據之辯論結果，詳述其得心證之理由
      ，核與上訴人於原查核時提出之說明書，關於「．．．共
      計66萬9,100元．．．為鼓勵當地居民至本公司目前已營
      運之焚化爐參觀額外支付之捐款費用。２、為加強與當地
      居民溝通，透過積極參與及透明公開模式，採取邀請當地
      居民、社團法人如老人會、獅子會等團體至焚化爐參觀，
      落實敦親睦鄰工作，並使焚化爐之營運管理更令一般大眾
      所認識。」之陳述相符，故原審關於系爭66萬9,100元係
      為上述原因而支出之認定，即與證據法則無違。系爭66萬
      9,100元，上訴人既是為利其所參與之焚化廠興建及營運
      業務而支出，則依上述交際費之意涵，其具有交際費之性
      質甚明，故縱如上訴人主張其屬餽贈性質，然依上述查核
      準則第80條第3款規定，原審認其應歸屬交際費，即屬有
      據。況系爭66萬9,100元，上訴人於當年度營利事業所得
      稅結算申報時，係將之列報為「其他費用」項下之業務發
      展費，而所謂其他費用，依行為時查核準則第103條第1款
      規定，係指「公會會費及不屬以上各條之費用」，至「捐
      贈」則是規定於同準則第79條，足見上訴人當時亦應認系
      爭66萬9,100元非屬「捐贈」，始會將之列報為「其他費
      用」項下；故上訴意旨再爭執其屬捐贈，核屬其一己之歧
      異見解，是其據以指摘原判決違法，自無可採。
（三）綜上所述，原審判決維持訴願決定及原處分關於系爭66萬
      9,100元轉正為交際費部分，核與應適用之法規及判例解
      釋，並無違背；上訴論旨，指摘原判決違法，求為廢棄，
      為無理由，應予駁回。
據上論結，本件上訴為無理由，依行政訴訟法第255條第1項、第
98條第3項前段，判決如主文。
中　　華　　民　　國　　96　　年　　2　　 月　　14　　日
                  第二庭審判長法  官　高　啟　燦
                              法  官  黃　璽　君
                              法  官　廖　宏　明
                              法  官　楊　惠　欽
                              法  官　林　樹　埔
以  上  正  本  證  明  與  原  本  無  異
中　　華　　民　　國　　96　　年　　2　　 月　　14　　日
　　　　　　　　　　　　　　　書記官　張　雅　琴
